---
title: "R Notebook"
output:
  html_document:
    df_print: paged
---
```{r setup, include=FALSE}
knitr::opts_chunk$set(echo = TRUE)
```

## R Markdown

Seja bem vindo ao meu portifólio. Irei mostrar algumas coisas interessantes que aprendi em R...

```{r cars}
head(cars)
```

## Vamos plotar um gráfico com o dataset Cars


```{r}
plot(cars)
```

##Agora vamos utilizar o dataset BrFlights2 utilizar o pacote dplyr...
```{r}
library(dplyr)

head(BrFlights2)





```
##Selecionando alguns campos com o comando 'select'

```{r}
BrFlights2 %>% select(Companhia.Aerea, Situacao.Voo, Partida.Prevista, Partida.Real, Chegada.Prevista, Chegada.Real) -> df1
head(df1)
```

##Qual a quantidade de voos realizados e cancelados?

```{r}

factSitu <- factor(df1$Situacao.Voo)

summary(factSitu)
```

##Filtrando voos realizados e selecionando apenas voos que não tiveram atrasos

```{r}
df1 %>% filter(Situacao.Voo == "Realizado") -> df2

df2 %>% 
  mutate(AtrasoPartida = Partida.Real - Partida.Prevista, AtrasoChegada = Chegada.Real - Chegada.Prevista) %>% 
  select(Companhia.Aerea, Partida.Real, AtrasoChegada, AtrasoPartida) %>% filter(AtrasoPartida==0, AtrasoChegada==0) -> df_SemAtraso

head(df_SemAtraso)

```

##Contando a quantidade de voos realizados por companhia...

```{r}
df_SemAtraso %>% count(Companhia.Aerea) -> QtdCompanhia


```

##Plotando informações

```{r}
plot(x=xx$n[1:5],ylab="Qtd de voos", xlab="Companhias", main= "As 5 companhias que mais voaram")
```